臺灣基隆地方法院刑事判決　　　　　　　　94年度易字第20號
公　訴　人　臺灣基隆地方法院檢察署檢察官
被　　　告　甲○○　男　32歲.
上列被告因毒品危害防制條例案件，經檢察官聲請簡易判決處刑
（93年度毒偵字第2422號），本院認不宜逕以簡易判決處刑，經
改依通常程序審理後判決如下︰
    主      文
甲○○持有第一級毒品，累犯，處有期徒刑肆月，如易科罰金，
以佰元折算壹日。
扣案之第一級毒品海洛因貳包（合計淨重壹點零壹公克）均沒收
銷燬之。
    事實及理由
一、犯罪事實
  (一)甲○○前因違反毒品危害防制條例案件，經本院先後判處有
    期徒刑8 月、10月確定；又因偽造文書案件，經本院判處有
    期徒刑4 月確定；再因恐嚇案件，經臺灣高等法院判處有期
    徒刑4 月確定，上開因違反毒品危害防制條例案件所處有期
    徒刑10月、恐嚇案件所處有期徒刑4 月及偽造文書案件所處
    有期徒刑4 月，經臺灣高等法院合併定應執行刑為有期徒刑
    1 年4 月確定，與另次違反毒品危害防制條例案件所處有期
    徒刑8 月接續執行，於民國91年7 月15日假釋出監，92年1
    月5 日假釋期滿未經撤銷假釋，視為執行完畢；復因違反毒
    品危害防制條例案件，經本院判處有期徒刑6 月，如易科罰
    金以300 元折算1 日確定，於93年3 月26日易科罰金執行完
    畢；再因違反毒品危害防制條例案件，經臺灣高等法院判處
    有期徒刑10月確定（現執行中）。
  (二)詎其仍不知悔改，明知海洛因係具有成癮性、濫用性及對社
    會危害性之麻醉藥品，屬毒品危害防制條例所規範管制之第
    1 級毒品，不得非法持有，竟基於非法持有之犯意，未經許
    可，自不詳時間起持有第1 級毒品海洛因2 包（合計淨重1.
    01公克）。嗣為警持搜索票於93年5 月10日中午12時20分許
    ，在基隆市○○區○○街226 巷8 號8 樓查獲，並扣得上開
    第一級毒品海洛因2 包及安非他命4 包（合計毛重16.5公克
    ）、電子秤1 台、分裝袋7 個、安非他命吸食器1 組等物（
    施用安非他命部分，業經臺灣高等法院判處有期徒刑10月確
    定，現執行中）。
二、認定犯罪事實所憑之證據及理由：
  (一)被告之供述：
    被告於警詢、檢察官偵查中、本院準備程序及審理中均供稱
    其未施用第1 級毒品海洛因，93年5 月10日中午12時20分許
    ，警員持搜索票前往基隆市○○街226 巷8 號8 樓搜索時其
    在現場，且警員在該屋內搜得本件扣案之第一級毒品海洛因
    2 包，該屋是其承租，並未分租予他人，基隆市警察局扣押
    物品目錄表（見偵卷第40頁反面）之所有人/ 持有人/ 保管
    人欄內之「甲○○」簽名係其所為，指印亦係其親自按捺等
    語。
  (二)證人蔡調坤即基隆市警察局刑警隊警員於本院93年12月24日
    訊問時結證稱：
    當時係組內其他同事持搜索票執行搜索，第1 波是4 到5 人
    進去，發現有11、12人在現場，就以電話向我（按即證人蔡
    調坤）通報請求支援，我就帶了2 組人，一共6 、7 人前去
    支援。抵達現場後，有部分人在麻將桌前坐著，有部分人在
    房間，有部分人在客廳，現場的警員告訴我，有查獲海洛因
    及安非他命，已經作好初步扣押動作，我問同事毒品是從何
    處扣得，印象中被告當時是坐在麻將桌，桌上的香菸盒有扣
    到毒品等語。
  (三)證人邵國勝即基隆市警察局刑警隊員警於本院94年1 月12日
    訊問時證稱：
    當時有1 組人先進入屋內，進去以後發現人比較多，就先控
    制現場的人，再扣押證物，被告當時是坐在麻將桌，我負責
    控制被告所坐麻將桌，在離被告較近之麻將桌上的1 個金色
    紙盒裡，扣得第2 級毒品安非他命2 包及第1級 毒品海洛因
    1 包，另1 包海洛因係在第2 個房間內扣得，當時有在扣押
    物品目錄表內載明查獲毒品之位置，且被告向其坦承此2 包
    海洛因係其所有，才會請被告在扣押物品目錄表之所有人/
    持有人/ 保管人欄內簽名及按指印等語。
  (四)無顯不可信情況之公務員職務上製作之基隆市警察局搜索扣
    押筆錄及附件扣押物品目錄表1 份：
    基隆市警察局員警於93年5 月10日，持本院93年度聲搜字第
    484 號搜索票，前往基隆市○○街226 巷8 號8 樓搜索，斯
    時除被告在場外，尚有案外人周明森、丁○○、周阿發、廖
    建盛、吳建榮、林建成、徐經豪、乙○○、林欣蓓、陳雨沁
    及徐育瑄在場，被告於載有在金色紙盒內扣得海洛因1 包（
    毛重0.9 公克）及在貳房間內扣得海洛因1 包（毛重0.5 公
    克）之基隆市警察局扣押物品目錄表（見偵卷第40頁反面）
    之所有人/ 持有人/ 保管人欄簽名，並按指印。
  (五)扣案之白色粉末2 包（合計淨重1.01公克）及無顯不可信情
    況之公務員職務上製作之法務部調查局93年6 月9 日調科壹
    字第320002125 號鑑定通知書1 份：
    扣案之白色粉末2 包，含第1 級毒品海洛因。
  (六)無顯不可信情況之台灣檢驗科技股份有限公司於業務上所製
    作之CH/2004/60184 號濫用藥物檢驗報告1 紙：
    被告為警查獲後所採集之尿液，經送驗結果，呈安非他命類
    （安非他命、甲基安非他命）之陽性反應；鴉片類（可待因
    、嗎啡）未檢出，足見被告未施用第1級毒品海洛因。
  (七)無顯不可信情況之公務員即證人邵國勝於職務上所製作之現
    場圖1份：
    被告為警查獲地點之大門出入口、麻將桌、茶几及第壹、第
    貳房間位置。
  (八)臺灣高等法院被告全國前案紀錄表1份。
  (九)綜上證據，被告持有扣案第1 級毒品海洛因之事實，業據證
    人蔡調坤及邵國勝證述明確，且被告亦於上揭扣押物品目錄
    表之所有人/ 持有人/ 保管人欄內親自簽名及按指印，此外
    ，復有法務部調查局之鑑定通知書等附卷可參，被告持有扣
    案之第1級毒品海洛因之犯行洵堪認定。
三、被告之辯解，本院不採之理由：
　(一)被告之辯解：
　　被告辯稱扣案之海洛因並非在上揭扣押物品目錄表所載之位
    置扣得，且係因警員告以該處是其承租，如果沒有人承認，
    大家都不能回去，所以其就擔下來了，那些東西跟其沒有關
    係云云。
  (二)本件扣案之海洛因係在上揭扣押物品目錄表所載之位置扣得
    等情，已據證人邵國勝結證明確，證人與被告間並無何仇怨
    ，要無設詞陷害被告之理，況被告方為警採尿送驗，其結果
    為何並不確定，證人要無於本件甫查獲時，即確定被告未施
    用第1 級毒品海洛因，因而特意將扣得之海洛因歸屬被告所
    有，而入被告於罪之可能，由此益明證人之證言堪以採信。
    被告雖一再以前揭詞置辯，然被告自81年起至93年止，因施
    用毒品案件，多次經法院判處徒刑在案，有前引臺灣高等法
    院被告全國前案紀錄在卷可憑，其施用毒品之時間頗長，對
    於違法持有第1 級毒品，將遭判徒刑之情，當知之甚明，而
    觀其於本院審理時供承同在現場為警查獲之人，或不熟；或
    不認識，足徵其餘在場之人與被告並無何特別之利害關係，
    被告豈有因警員告以如不坦承持有本件扣案之海洛因，即將
    在場人全部移送法辦等語，即反於事實供稱持有扣案之海洛
    因，而自陷於罪之理？被告上揭所辯，顯悖於常情，核係事
    後卸責之詞，不足採信。
四、論罪科刑之理由：
  (一)查海洛因係毒品危害防制條例第2 條第2 項第1 款之第1 級
    毒品，被告未經許可，持有扣案之第1 級毒品，核其所為，
    係犯毒品危害防制條例第11條第1項之持有第1級毒品罪。
  (二)被告曾受如犯罪事實欄所載之有期徒刑執行完畢，5 年以內
    再犯本件有期徒刑以上之罪，為累犯，應依法加重其刑。
  (三)爰審酌被告有多次毒品前科，仍不思悔改，非法持有公告禁
    止之毒品，危及社會安全秩序，然持有之數量非鉅，並其犯
    後態度等一切情狀，量處如主文所示之刑，併諭知易科罰金
    之折算標準。
五、扣案之白色粉末2 包（合計淨重1.01公克），含有第1 級毒
    品海洛因，業如前認定，爰依法宣告沒收銷燬之；其餘扣押
    物與本案無涉，爰不予宣告沒收，附此敘明。
六、應適用之法律
    刑事訴訟法第452 條、第299 條第1 項前段，毒品危害防制
    條例第11條第1 項、第18條第1 項前段，刑法第11條、第47
    條、第41條第1項前段，罰金罰鍰提高標準條例第2條。
本案經檢察官丙○○到庭執行職務。
中　　華　　民　　國　　94　　年　　3 　　月　　31　　日
                  刑事第一庭審判長法  官  邱志平
                                  法  官  汪梅芬
                                  法  官  劉桂金
以上正本證明與原本無異。
對於本件判決如有不服，應於收受送達後10日內，向本院提出上
訴書狀，上訴於臺灣高等法院，並按他造當事人之人數附具繕本
。
中　　華　　民　　國　　94　　年　　3 　　月　　31　　日
                                  書記官  黃士元
附錄論罪科刑法條：
毒品危害防制條例第11條第1項：
持有第1 級毒品者，處3 年以下有期徒刑、拘役或新臺幣50,000
元以下罰金。
